【裁判字號】    97,上訴,201
【裁判日期】    971124
【裁判案由】    販賣毒品
【裁判全文】
臺灣高等法院花蓮分院刑事判決         97年度上訴字第201號
上  訴  人
即  被  告  乙○○
                    （現於臺灣花蓮看守所羈押中）
指定辯護人  吳秋樵律師
上列上訴人因販賣毒品案件，不服臺灣臺東地方法院97年度訴字
第125號中華民國97年8月6日第一審判決（起訴案號：臺灣臺東
地方法院檢察署97年度偵字第412、808號），提起上訴，本院判
決如下：
    主  文
上訴駁回。
    事  實
一、乙○○（綽號松哥、松仔、阿松）明知甲基安非他命係屬毒
    品危害防制條例第2條第2項第2款公告列管之第二級毒品，
    不得非法持有、販賣，竟為獲取利益，基於販賣第二級毒品
    甲基安非他命牟利之犯意，於不詳時、地，分別向劉勳（綽
    號「杰恩、白腳底」，另案審理中）、陳志文（綽號「肉雞
    」，另案審理中）、許梓淇（原名潘梓淇，另案偵辦中）購
    入不詳數量、價格之甲基安非他命，並以夾鏈袋分裝後，再
    以其所持用門號0000000000號（由不知情之乙○○配偶甲○
    ○申辦SIM卡後，乙○○裝置在其所有手機內使用）、00000
    00000號（乙○○友人申辦後，售予乙○○裝置在其所持用
    手機內使用）行動電話作為對外聯繫毒品甲基安非他命之交
    易時間、地點、金額等事宜之聯絡工具，自民國96年8 月18
    日起至97年2月6日止，先後於如附表一編號(一)至(十二)所示之時
    間及地點，販賣甲基安非他命予附表一所示之林建等13人
    （林建等人所涉施用毒品犯行，均由檢察官另行偵辦），
    合計98次（其販賣之對象、次數、時間、地點、聯絡交易方
    式及每次販賣所得均詳如附表一所載），而獲取價差為利潤
    ，合計販賣所得新臺幣（下同）120, 300元。本案因警方偵
    辦另案施用毒品案件，查得乙○○涉犯販賣毒品甲基安非他
    命情節，自96年8月17日起至97年3月7日止，對乙○○所持
    用上開行動電話門號進行通訊監察，並於97年2月23日下午3
    時許，持臺灣臺東地方法院檢察署檢察官簽發之拘票在臺東
    縣臺東市○○○路232號百事網咖店拘獲乙○○，自其所駕
    駛車牌號碼2305-JN號自小客車內扣得空夾鏈袋2個，復持搜
    索票前往同市○○段49地號附近荖葉園內乙○○所居住之工
    寮進行搜索，扣得乙○○所有供販賣毒品所用之電子磅秤1
    個、空夾鍊袋2包、供聯絡販毒事宜所用之0000000000行動
    電話（序號000000000000000號，含SIM卡）1支而查獲。
二、案經臺東縣警察局移送臺灣臺東地方法院檢察署檢察官偵查
    起訴及當庭追加起訴。
    理  由
一、程序方面：
（一）被告乙○○所為不利於己之陳述，並無出於強暴、脅迫、
      利誘、詐欺、疲勞訊問、違法羈押或其他不正之方法，亦
      非違反法定障礙事由經過期間不得訊問或告知義務之規定
      而為，依刑事訴訟法第156條第1項、第158條之2規定，應
      認其有證據能力。
（二）按被告以外之人於審判外之陳述，雖不符刑事訴訟法第15
      9條之1至第159條之4之規定，然經當事人於審判程序同意
      作為證據，法院審酌該言詞陳述作成時之情況，認為適當
      者，亦得為證據；當事人、代理人或辯護人於法院調查證
      據時，知有刑事訴訟法第159條第1項不得為證據之情形，
      而未於言詞辯論終結前聲明異議者，視為有前項之同意，
      刑事訴訟法第159條之5定有明文。核其立法意旨，在於傳
      聞證據未經當事人之反對詰問予以核實，原則上先予排除
      。惟若當事人已放棄反對詰問權，於審判程序中表明同意
      該等傳聞證據可作為證據；或於言詞辯論終結前未聲明異
      議，基於尊重當事人對傳聞證據之處分權，暨證據資料愈
      豐富，愈有助於真實發見之理念，且強化言詞辯論主義，
      使訴訟程序得以順暢進行，上開傳聞證據亦均具有證據能
      力。本案判決採為判決基礎之被告以外之人即證人林建
      、鄭志國、陳勝維、方正中、羅建凱、陳瑞琪、張原健、
      鄭永和、陳皇宇、張育銘、羅貫宇、李泳宜、陳志宏於警
      詢、偵訊時之陳述，及就本案採為判決基礎之文書資料，
      含本件合法監聽所得之通訊監察光碟、譯文及臺灣臺東地
      方法院檢察署96年度東檢哲辰聲監字第000119號、96年度
      東檢哲辰聲監 (續)字第00143號、第000162號、第000183
      號、第000196號、第000208號、臺灣臺東地方法院97年度
      聲監字第000005號、第000025號通訊監察書等，被告乙○
      ○及辯護人於本院準備程序及審理中均不爭執其證據能力
      ，同意作為證據，且未於言詞辯論終結前聲明異議，本院
      審認上開證據作成時之情況，並無違法取證或不適當情事
      ，且與本案待證事實間復具有相當之關聯性，以之為本案
      證據尚無不當，自得採為證據，依刑事訴訟法第159條之5
      規定，均有證據能力。
二、認定犯罪事實所憑之證據及理由：
（一）證人林建、鄭志國、陳勝維、方正中、羅建凱、陳瑞琪
      、張原健、鄭永和、陳皇宇、張育銘、羅貫宇、李泳宜及
      陳志宏等人於警詢及偵查中之供述，並渠等指認被告之犯
      罪嫌疑人指認紀錄表各1份（見警卷1第101至102頁、第10
      6至107頁、第113至114頁、第119至120頁、第124至125頁
      、第133至134頁、第138至139頁、第144至145頁、第149
      至150頁、第155至156頁、第16 2至163頁、第168至169頁
      、第176至177頁）。上開證人就被告確於如附表一所示之
      時間、地點各販賣如附表一所示之第二級毒品供其等施用
      之事實證述綦詳，且上揭證人與被告皆無怨隙，自無甘冒
      偽證重典設詞誣陷被告之可能，又其等證詞亦核與被告於
      原審及本院坦承之犯行相符。足以證明被告確有於如附表
      一所載之犯行。
（二）被告乙○○之供述。就其有於附表一編號(一)至(十二)所示時間
      、地點，分別販賣第二級毒品甲基安非他命予證人林建
      、鄭志國、陳勝維、方正中、羅建凱及陳瑞琪、張原健、
      鄭永和、陳皇宇、張育銘、羅貫宇、李泳宜、陳志宏等人
      之情，業於原審及本院準備程序、審理時坦認不諱，且核
      與上揭證人於警詢、偵訊時證述情節相符（見臺東縣警察
      局東警偵三字第0970003219號卷第4至88頁，臺灣臺東地
      方法院檢察署97年度偵字第412號卷第9至15頁、第25至28
      頁、第32至35頁、第40至44頁、第46至50頁、第54至57頁
      、第60至62頁、第65至67頁、第70至73頁、第79頁、第82
      至84頁、第87至88頁），其自白與事實相符，足以證明被
      告確有如附表一所示之販賣第二級毒品之犯行。
（三）本件所使用如附表一各編號所示之行動電話或市內電話通
      聯調閱查詢單 (見警卷1第105頁、第112頁、第117頁、第
      123頁、第132頁、第137頁、第143頁、第154頁、第160至
      161頁、第167頁、第175頁)及檢察官就被告所持用000000
      0000號、0000000000號行動電話門號自96年8月17日起至
      97年3月7日止，進行通訊監察之臺灣臺東地方法院檢察署
      96年度東檢哲辰聲監字第000119號、96年度東檢哲辰聲監
      (續)字第00143號、第000162號、第000183號、第000196
      號、第000208號、本院97年度聲監字第000005號、第0000
      25號通訊監察書 (見臺東縣警察局東警偵三字第00970001
      624號卷第41至58頁，下稱警卷2)、通訊監察光碟及譯文
      表 (見警卷1第89至93頁、第103至104頁、第108至111頁
      、第115至116頁、第121至122頁、第136至131頁、第135
      至136頁、第140至142頁、第151至153頁、第157至159頁
      、第164至166頁、第170至174頁，及臺灣臺東地方法院檢
      察署97年度偵字第412號毒品案件關係人、譯文表卷宗)。
      其內容核與上開證人及被告之供述相符，自足以證明被告
      確有如事實欄及附表一所示之犯行。
（四）又警方於97年2月23日下午3時許，持臺灣臺東地方法院檢
      察署檢察官簽發之拘票在臺東縣臺東市○○○路232號百
      事網咖店拘獲被告，自其所駕駛車牌號碼2305-JN號自小
      客車內扣得空夾鏈袋2個，並持搜索票前往同市○○段49
      地號附近荖葉園內被告所居住之工寮進行搜索，扣得乙○
      ○所有供販賣毒品所用之電子磅秤1個、空夾鍊袋2包、供
      聯絡販毒品甲基安非他命事宜所用之00000 00000行動電
      話 (含SIM卡)1 支等情，復有97年度聲搜字第38號搜索票
      、臺東縣警察局搜索扣押筆錄、扣押物品目錄表、臺灣地
      方法院檢察署檢察官拘票各1紙、現場暨證物照片影本12
      張 (見警卷2第19至33頁)等，核與上開證人及被告供述相
      符，綜上證據相互佐證，足證被告確有如事實欄及附表一
      所載之販賣第二級毒品犯行。
（五）按販賣毒品之所謂販賣行為，須行為人主觀上有營利意圖
      ，且客觀上有販入或賣出毒品行為，即足構成，至於實際
      上是否已經獲利，則非所問；必也始終無營利之意思，而
      以原價或低於原價有償讓與他人，方難謂為販賣行為，而
      僅得以轉讓罪論處 (最高法院93年度臺上字第1651號判決
      意旨參照)。又販賣毒品甲基安非他命係違法行為，非可
      公然為之，且各次買賣之價量，亦無公定價格，可能隨供
      需雙方之資力、關係之深淺、需求之數量、貨源之充裕與
      否、查緝是否嚴謹、購買者被查獲時供述購買對象之可能
      風險之評估等情形，而異其標準，非可一概而論，而買受
      毒品之人通常亦無法探知販毒者賺取利潤幾何，是販賣毒
      品之利得，除被告就價格、數量俱臻明確供述外，委難察
      得實情。然販賣者從價差或量差中牟利，方式雖異，惟其
      販賣行為在意圖營利則屬同一。從而，縱未確切查得販賣
      所賺取之實際差價，但除別有事證，足認係按同一價格轉
      讓確未牟利者外，尚難執此認非法販賣之事證有所不足，
      復衡以近年來毒品之濫用，危害國民健康與社會安定日益
      嚴重，治安機關對於販賣或施用毒品之犯罪行為，無不嚴
      加查緝，各傳播媒體對於政府大力掃毒之決心亦再三報導
      ，已使毒品不易取得且物稀價昂，苟被告於有償交付甲基
      安非他命之交易過程中無利可圖，縱屬至愚，亦無甘冒被
      查緝移送法辦判處重刑之危險而平白從事上開甲基安非他
      命交易之理，是其販入之價格必較其出售之價格為低，而
      有從中賺取買賣價差牟利之意圖及事實，應屬合理認定。
      且所稱因犯罪所得財物，乃指所犯之罪所直接取得而無第
      三人對之在法律上得主張權利之一切財物而言，則販賣第
      二級毒品所得財物，應係指販賣所得之全部財物，並非限
      於利得部分（最高法院92年度台上字第6583號判決參照）
      。本案被告有販賣第二級毒品甲基安非他命之行為，已據
      被告坦承及上開證人結證在卷，而被告與上開證人既非至
      親或有特殊之情誼關係，倘非有厚利可圖，自無平白甘冒
      觸犯重罪之風險而特意有償交付甲基安非他命之理，足認
      被告主觀上確有營利之意圖，客觀上亦有獲得如事實欄所
      載全部財物之事實甚明。
（六）綜上所述，本案事證明確，被告販賣第二級毒品甲基安非
      他命之犯行，堪予認定，應予依法論科。
三、論罪科刑：
（一）核被告乙○○上揭所為，均係犯毒品危害防制條例第4條
      第2項之販賣第二級毒品罪 (詳如附表一編號(一)至(十二)所示)
      ，被告販賣甲基安非他命前持有甲基安非他命之低度行為
      ，為販賣之高度行為所吸收，均不另論罪。
（二）按刑法於94年2月2日修正公布，並自95年7月1日起生效施
      行，修正後刑法刪除第56條之連續犯規定，而基於概括之
      犯意，連續數販賣毒品之行為，於刑法修正刪除連續犯規
      定之前，均依連續犯論以一罪，依該次刑法第56條修正理
      由之說明，謂：「對繼續犯同一罪名之罪者，均適用連續
      犯之規定論處，不無鼓勵犯罪之嫌，亦使國家刑罰權之行
      使發生不合理之現象」、「基於連續犯原為數罪之本質及
      刑罰公平原則之考量，爰刪除有關連續犯之規定」等語，
      即係將本應各自獨立評價之數罪，回歸本來就應賦予複數
      法律效果之原貌。而所謂集合犯是指立法者所制定之犯罪
      構成要件中，本就預定有數個同種類之行為將反覆實行之
      犯罪而言，將各自實現犯罪構成要件之反覆多數行為，解
      釋為集合犯，而論以一罪。是以對於集合犯，必須從嚴解
      釋，以符合立法本旨。觀諸毒品危害防制條例所定之販賣
      毒品罪之構成要件文義，實無從認定立法者本即預定該犯
      罪之本質，必有數個同種類行為而反覆實行之集合犯行，
      故販賣毒品罪，難認係集合犯。因此，就刑法修正施行後
      多次販賣毒品之犯行，採一罪一罰，始符合立法本旨 (
      最高法院97年度臺上字第99號判決意旨參照)。被告於附
      表一所載各次販賣甲基安非他命之行為，犯罪時間均係95
      年7月1日之後，係於刑法修正刪除連續犯規定之後所犯，
      參以上開說明，原即應以一罪一罰予以獨立評價。是被告
      所為如附表一所示各次販賣第二級毒品犯行，均犯意各別
      ，行為亦殊，應予分論併罰。至於附表一編號(一)所載販賣
      被告甲基安非他命予林建部分之犯行，起訴書附表編號
      (一)原記載販賣次數為20次，惟經公訴人於原審表示依證人
      林建於警詢、偵訊時證述向被告購買甲基安非他命之各
      次時間、地點、金額及次數等情節，參照比對通訊監察譯
      文內容及起訴書附表編號(一)記載被告販賣甲基安非他命予
      林建之時間為96年8月29日起至97年2月5日止等情觀之
      ，販賣次數20次之記載有誤，並經檢察官於原審當庭以言
      詞追加此部分被告販賣次數為23次 (見原審卷第102頁)，
      是原審依檢察官以言詞追加起訴而判決，係屬合法，自得
      予以判決，附此敘明。
（三）次按犯毒品危害防制條例第4條第1項至第4項之罪，供出
      毒品來源，因而破獲者，得減輕其刑，毒品危害防制條例
      第17條定有明文。又犯毒品危害防制條例第4條第2項販賣
      第二級毒品罪，供出毒品來源，因而破獲者，依同條例第
      17 條規定，固得減輕其刑，然必須供出毒品來源，並因
      而破獲者，始有該項規定之適用 (最高法院95年度臺上字
      第545號判決意旨參照)。被告乙○○因前揭販賣毒品犯行
      於97年2月23日為警查獲後，同日警詢時即供出其販賣甲
      基安非他命來源為綽號「肉雞」之陳志文、綽號「杰恩、
      白腳底」之劉勳、及潘梓淇 (更名為許梓淇)等人 (見警
      卷2第4頁)，並於臺灣臺東地方法院檢察署檢察官偵查中
      協同調查，指證向陳志文、劉勳、許梓淇購買甲基安非他
      命之相關細節，經臺東縣警察局刑事警察大隊據此彙整監
      聽資料後，查獲陳志文、劉勳、許梓淇等人等情，業經公
      訴人於原審審理期日時陳述明確 (見原審卷第104頁)。又
      陳志文、劉勳並因而分別經臺灣臺東地方法院檢察署檢察
      官提起公訴，現均另案審理中 (臺灣臺東地方法院97年度
      訴字第182號、97年度訴字第219號)、許梓淇並經偵查中
      (97年度偵字第1203號)，亦有臺灣臺東地方法院檢察署97
      年度偵字第945號、97年度偵字第1085號起訴書及陳志文
      、劉勳、許梓淇之臺灣高等法院被告前案紀錄表各1份附
      卷可參 (見原審卷第110至第123頁)，是被告供出毒品來
      源並因而已破獲陳志文、劉勳乙節，既堪認定，自應依毒
      品危害防制條例第17條規定減輕其刑。
（四）原審審酌毒品對社會秩序及國民健康危害至深且鉅，嚴重
      影響社會治安，製造、運輸、販賣等行為情節尤重，更應
      嚴加非難，所為實乃法所不容而懸為厲禁，而被告曾有施
      用毒品前科，明知毒品對人體健康戕害甚鉅，為牟取利益
      ，無視國家杜絕毒品犯罪之禁令，多次販賣甲基安非他命
      ，肇生他人施用毒品之來源，戕害國民身心健康，且有滋
      生其他犯罪之可能，對社會所生危害程度非輕，惟兼衡酌
      其犯罪後已供出毒品來源，檢察官因而據以追查陳志文、
      劉勳、許梓淇等人販賣毒品犯行，且坦認全部犯行，態度
      尚佳，足見有悔意，及其犯罪之目的、次數、所得、品行
      、智識程度，等一切情狀，各量處有期徒刑3年8月，並定
      應執行刑為有期徒刑15年，再就扣案如附表二編號(一)所示
      之電子磅秤1臺、空夾鏈袋2包、空夾鏈袋2個，均為被告
      所有之物，且係被告用以秤量、及包裹、固定毒品，防其
      裸露、潮濕，易於攜帶所用之物；另扣案如附表二編號(一)
      所示被告用以聯繫販賣第二級毒品事宜之行動電話機具1
      支 (序號000 000000000000號，搭配門號0000000000號使
      用)，亦係被告所有之物，均經被告自承在卷，均依毒品
      危害防制條例第19條第1項前段規定，宣告沒收 (因前揭
      物品均已扣案，並無不能沒收之問題，故不為追徵其價額
      之諭知)。並認上開行動電話內含之門號0000000000號SIM
      卡1張，雖係供被告犯罪所用之物，然係不知情之被告配
      偶甲○○所申辦，此據被告供明在卷，非被告所有，又非
      屬違禁物，而不併予宣告沒收。並認本案被告用以聯繫販
      賣第二級毒品事宜所用搭配門號0000000000號行動電話機
      具1支，查無證據足資證明係被告所有之物，且未扣案，
      亦無從依毒品危害條例第19第1項之規定諭知沒收，惟該
      支行動電話內含如附表二編號(二)所示之SIM卡1張，係被告
      友人張育銘申辦後以1,500元售予被告，業據被告及證人
      張育銘供明在卷 (見警卷1第2頁、第7頁)，而SIM卡係電
      信公司交予客戶取得使用，該門號期滿或退租時，電信公
      司僅須將原SIM卡設定之資料由該公司之行動電話系統中
      消除，並非客戶所借用，亦無回收之機制，此為公眾週知
      之現今電信市場之交易常態，故解釋上該SIM卡之所有權
      當屬申請人所有無誤，是被告向張育銘購買該SIM卡後，
      自已取得該張SIM卡所有權，雖未扣案，因無證據證明已
      經滅失，且屬供被告販賣毒品所用之物，而依毒品危害防
      制條第19條第1項之規定，併予宣告沒收，且該物品既屬
      金錢以外之財物，如不能沒收時，應追徵其價額，及按毒
      品危害防制條例第19條第1項規定，犯販賣毒品罪者，其
      犯罪所得之財物均沒收之，如全部或一部不能沒收時，追
      徵其價額或以其財產抵償之。係採義務沒收主義。故販賣
      毒品所得之對價，不問其中成本若干，利潤多少，均應全
      部諭知沒收，貫徹政府查禁煙毒之決心，以符立法本旨 (
      最高法院91年度臺上字第2419號判決意旨參照)。而販賣
      毒品案件，就犯罪所得之計算部分，除被告就販賣之價量
      俱臻明確供述，否則常難查得實情，且因證人記憶有限與
      時間流逝因素，復無從精確算知被告販賣毒品所獲利潤之
      數額，因此，本案僅能就卷內現有之事證，依罪疑唯輕原
      則，以最少次數及最低金額計算被告販賣所得之財物。據
      此，認本案被告販賣第二級毒品之各次所得分別如附表一
      所示，合計為120,300元 (各次販賣第二級毒品所得詳附
      表一所載)，雖均未扣案，仍應依毒品危害防制條例第19
      條第1項規定宣告沒收，如全部或一部不能沒收時，以其
      財產抵償之。至另經警當場查扣被告所有供施用甲基安非
      他命所用之塑膠管4條、玻璃球吸食器19個、安非他命殘
      渣袋9個、打火機1個、塑膠吸管2支，及帳冊2本、行動電
      話機具4支【國際牌1支 (序號000000000000000號)、SONY
      -ERICSSON廠牌1支 (序號000000000000000)、GENT 廠牌1
      支 (序號000000 000000000 )、搭配門號0000000000號1
      支 (序號000000 000000000號)】，因查無其他證據證明
      係供本案販賣第二級毒品犯罪之用，而未併為沒收之諭知
      等，認事用法及量刑，均屬無誤，且量刑時亦已就被告之
      自白減刑部分充分予以衡量，所定執行刑更已慮及被告犯
      後態度，量刑尚稱妥適。
（五）被告以其已坦承犯行，並無起訴書所載之情形，且有供出
      來源，符合減刑規定，原審仍依公訴人起訴時求刑刑度判
      決，尚有未當，又原審既認定因被告供出查獲陳志文、劉
      勳、許梓淇等人，卻又稱被告供出毒品來源並因而破獲陳
      志文、劉勳乙節應堪認定，判決顯有理由矛盾之違法，且
      未審酌刑法第57條規定，仍從重量刑，尚有未當，再衡諸
      被告本身為吸毒之人，其間互通有無雖係重大違法，惟非
      惡性重大，況被告販賣之價格尚須扣向上游毒販所購入之
      成本，其所得之利益顯較原審認定為低，故被告犯罪動機
      與獲利均尚有可原之處，原審量以15年之有期徒刑，雖以
      採一罪一罰主義下並無違法之處，其犯行應有減輕空間，
      以符比例原則等理由提出上訴。然被告涉犯98次最輕本刑
      為7年以上有期徒刑之販賣第二級毒品罪，罪證確鑿，原
      審並已依供出來源予以減刑，而供出來源依法減輕部分，
      其供出1人或多人均係依毒品危害防制條例第17條規定減
      輕其刑，原審將各罪均僅量處有期徒刑3年8月，以販賣第
      二級毒品之惡性而言，已依法從輕量刑，且所訂執行刑亦
      約僅為其刑度總合之24分之1，凡此均已依刑法第57條規
      定慮及被告犯後態度所致，並無任何違法之處。且檢察官
      所建請量處之刑度僅為量刑之參考，本件被告於起訴時之
      犯罪次數與原審認定之次數已然不同，檢察官於原審並追
      加起訴部分事實，亦據論述於上，故求刑之基礎原即有異
      ，況量刑為法院裁量事項，原審就此部分已聽取檢察官及
      被告就量刑之意見，亦有筆錄記載可稽，所量處之刑度毫
      無過重可言。又認定被告犯罪所得部分亦經論述甚明，被
      告上訴就原審量刑部分認為過重，顯屬無據，其上訴應予
      駁回。
據上論斷，應依刑事訴訟法第368條，判決如主文。
本案經檢察官檢察官丙○○到庭執行職務。
中    華    民    國    97    年    11    月    24    日
                  審判長法  官   何方興
                        法  官   林鳳珠
                        法  官   王紋瑩
以上正本證明與原本無異。
如不服本判決，應於判決送達後10日內，向本院提出上訴狀。其
未敘述理由者，並應於提出上訴狀後10日內本院補提理由狀（均
須按他造當事人之人數附繕本）「切勿逕送上級法院」。
                        書記官   楊明靜
中    華    民    國    97    年    11    月    24    日
附錄本判決論罪科刑主要法條：
毒品危害防制條例第4條
製造、運輸、販賣第一級毒品者，處死刑或無期徒刑；處無期徒
刑者，得併科新臺幣1千萬元以下罰金。
製造、運輸、販賣第二級毒品者，處無期徒刑或7年以上有期徒
刑，得併科新臺幣7百萬元以下罰金。
製造、運輸、販賣第三級毒品者，處5年以上有期徒刑，得併科
新臺幣5百萬元以下罰金。
製造、運輸、販賣第四級毒品者，處3年以上10年以下有期徒刑
，得併科新臺幣3百萬元以下罰金。
製造、運輸、販賣專供製造或施用毒品之器具者，處1年以上7
年以下有期徒刑，得併科新臺幣1百萬元以下罰金。
前五項之未遂犯罰之。
附表一：被告乙○○販賣第二級甲基安非他命共計98次
┌───────────────────────────────────────────────┐
│編號(一)販賣對象：林建(綽號蚊子)                                                              │
├──┬────────┬──────────┬────────┬──────┬────────┤
│販賣│販賣時間        │販賣地點            │聯絡交易方式    │每次販賣所得│所犯法條、罪名  │
│次數│                │                    │                │(新臺幣)    │                │
├──┼────────┼──────────┼────────┼──────┼────────┤
│01  │96年8月29日下午 │乙○○位於臺東縣臺東│林建以所有0926│500元       │毒品危害防制條例│
│    │                │市○○段49地號附近荖│704109號行動電話│            │第4條第2項販賣第│
│    │                │葉園                │撥打乙○○所持用│            │二級毒品罪      │
├──┼────────┼──────────┤0000000000號、09├──────┼────────┤
│02  │96年9月3日晚間  │同上                │00000000號行動電│1,000元     │同上            │
│    │                │                    │話與乙○○聯繫毒│            │                │
├──┼────────┼──────────┤品甲基安非他命交├──────┼────────┤
│03  │96年9月8日晚間  │乙○○位於臺東縣臺東│易事宜，由乙○○│1,000元     │同上            │
│    │                │市○○○路204號住處 │在左開約定地點交│            │                │
│    │                │後方巷子            │付毒品甲基安非他│            │                │
├──┼────────┼──────────┤命，並向林建收├──────┼────────┤
│04  │96年9月16日晚間 │臺東縣臺東市○○路火│取販賣毒品價金，│1,000元     │同上            │
│    │                │葬場入口            │而完成交易23次。│            │                │
├──┼────────┼──────────┤                ├──────┼────────┤
│05  │96年9月21日下午 │乙○○位於臺東縣臺東│                │500元       │同上            │
│    │                │市○○段49地號附近荖│                │            │                │
│    │                │葉園                │                │            │                │
├──┼────────┼──────────┤                ├──────┼────────┤
│06  │96年9月22日上午 │臺東市○○○○○路邊│                │400元       │同上            │
├──┼────────┼──────────┤                ├──────┼────────┤
│07  │96年9月26日上午 │同上                │                │1,000元     │同上            │
├──┼────────┼──────────┤                ├──────┼────────┤
│08  │96年9月28日中午 │乙○○位於臺東縣臺東│                │1,000元     │同上            │
│    │                │市○○段49地號附近荖│                │            │                │
│    │                │葉園                │                │            │                │
├──┼────────┼──────────┤                ├──────┼────────┤
│09  │96年9月29日晚間 │同上                │                │1,000元     │同上            │
├──┼────────┼──────────┤                ├──────┼────────┤
│10  │96年10月1日晚間 │乙○○位於臺東縣臺東│                │1,000元     │同上            │
│    │                │市○○○路204號住處 │                │            │                │
│    │                │後方巷子            │                │            │                │
├──┼────────┼──────────┤                ├──────┼────────┤
│11  │96年10月8日下午 │乙○○位於臺東縣臺東│                │1,000元     │同上            │
│    │                │市○○段49地號附近荖│                │            │                │
│    │                │葉園                │                │            │                │
├──┼────────┼──────────┤                ├──────┼────────┤
│12  │96年10月14日晚間│同上                │                │1,000元     │同上            │
├──┼────────┼──────────┤                ├──────┼────────┤
│13  │96年10月18日晚間│臺東市○○○○○路邊│                │500元       │同上            │
├──┼────────┼──────────┤                ├──────┼────────┤
│14  │96年10月21日上午│同上                │                │1,000元     │同上            │
├──┼────────┼──────────┤                ├──────┼────────┤
│15  │96年12月19日上午│乙○○位於臺東縣臺東│                │500元       │同上            │
│    │                │市○○○路204號住處 │                │            │                │
│    │                │後方                │                │            │                │
├──┼────────┼──────────┤                ├──────┼────────┤
│16  │96年12月29日上午│同上                │                │500元       │同上            │
├──┼────────┼──────────┤                ├──────┼────────┤
│17  │97年1月14日上午 │同上                │                │500元       │同上            │
│    │                │                    │                │            │                │
├──┼────────┼──────────┤                ├──────┼────────┤
│18  │97年1月20日下午 │臺東縣臺東市康樂橋堤│                │500元       │同上            │
│    │                │防邊                │                │            │                │
├──┼────────┼──────────┤                ├──────┼────────┤
│19  │97年1月23日上午 │臺東市○○○○○路邊│                │1,000元     │同上            │
├──┼────────┼──────────┤                ├──────┼────────┤
│20  │97年1月26日上午 │同上                │                │1,000元     │同上            │
├──┼────────┼──────────┤                ├──────┼────────┤
│21  │97年1月28日下午 │同上                │                │1,000元     │同上            │
├──┼────────┼──────────┤                ├──────┼────────┤
│22  │97年2月3日上午  │臺東縣臺東市康樂橋旁│                │500元       │同上            │
├──┼────────┼──────────┤                ├──────┼────────┤
│23  │97年2月5日上午  │臺東市○○○○○路邊│                │500元       │同上            │
├──┴────────┴──────────┴────────┴──────┴────────┤
│編號(二)販賣對象：鄭志國(綽號國仔)                                                              │
├──┬────────┬──────────┬────────┬──────┬────────┤
│販賣│  販賣時間      │販賣地點            │聯絡交易方式    │每次販賣所得│所犯法條、罪名  │
│次數│                │                    │                │(新臺幣)    │                │
├──┼────────┼──────────┼────────┼──────┼────────┤
│01  │96年8月18日中午 │乙○○位於臺東縣臺東│鄭志國以所有0937│500元       │毒品危害防制條例│
│    │                │市○○段49地號附近荖│390056號行動電話│            │第4條第2項販賣第│
│    │                │葉園                │撥打乙○○所持用│            │二級毒品罪      │
├──┼────────┼──────────┤0000000000號、09├──────┼────────┤
│02  │96年8月20日下午 │同上                │00000000號行動電│500元       │同上            │
├──┼────────┼──────────┤話與乙○○聯繫毒├──────┼────────┤
│03  │96年8月26日晚間 │臺東市基督教醫院旁邊│品甲基安非他命交│500元       │同上            │
│    │                │停車場              │易事宜，由乙○○│            │                │
├──┼────────┼──────────┤在左開約定地點交├──────┼────────┤
│04  │96年8月27日晚間 │同上                │付毒品甲基安非他│500元       │同上            │
├──┼────────┼──────────┤命，並向鄭志國收├──────┼────────┤
│05  │96年8月31日晚間 │臺東縣臺東市○○路3 │取販賣毒品價金，│500元       │同上            │
│    │                │段592號大潤發賣場旁 │而完成交易8次。 │            │                │
│    │                │停車場              │                │            │                │
├──┼────────┼──────────┤                ├──────┼────────┤
│06  │96年9月3日上午  │臺東豐年機場旁租車行│                │500元       │同上            │
│    │                │斜對面              │                │            │                │
├──┼────────┼──────────┤                ├──────┼────────┤
│07  │96年9月8日下午  │臺東縣臺東市○○○路│                │500元       │同上            │
│    │                │240號後方某托兒所前 │                │            │                │
├──┼────────┼──────────┤                ├──────┼────────┤
│08  │96年9月11日下午 │臺東縣臺東市卑南大圳│                │500元       │同上            │
│    │                │親水公園停車場      │                │            │                │
├──┴────────┴──────────┴────────┴──────┴────────┤
│編號(三)販賣對象：陳勝維(綽號維仔)                                                              │
├──┬────────┬──────────┬────────┬──────┬────────┤
│販賣│  販賣時間      │販賣地點            │聯絡交易方式    │每次販賣所得│所犯法條、罪名  │
│次數│                │                    │                │(新臺幣)    │                │
├──┼────────┼──────────┼────────┼──────┼────────┤
│01  │96年9月14日下午 │臺東縣臺東市○○路真│陳勝維以所有0933│1,000元     │毒品危害防制條例│
│    │                │滿意釣蝦場路邊      │204693號撥打陳博│            │第4條第2項販賣第│
│    │                │                    │松所持用00000000│            │二級毒品罪      │
├──┼────────┼──────────┤50號、0000000000├──────┼────────┤
│02  │96年9月22日凌晨 │乙○○位於臺東縣臺東│號行動電話與陳博│500元       │同上            │
│    │                │市○○○路204號住處 │松聯繫毒品甲基安│            │                │
│    │                │後方                │非他命交易事宜，│            │                │
├──┼────────┼──────────┤由乙○○在左開約├──────┼────────┤
│03  │96年12月27日中午│陳勝維位於臺東縣臺東│定地點交付毒品甲│500元       │同上            │
│    │                │市○○街212號住處門 │基安非他命，並向│            │                │
│    │                │口                  │陳勝維收取販賣毒│            │                │
├──┼────────┼──────────┤品價金，而完成交├──────┼────────┤
│04  │97年1月5日下午  │臺東縣臺東市○○路真│易5次。         │500元       │同上            │
│    │                │滿意釣蝦場路邊      │                │            │                │
├──┼────────┼──────────┤                ├──────┼────────┤
│05  │97年1月17日中午 │陳勝維位於臺東縣臺東│                │500元       │同上            │
│    │                │市○○街212號住處門 │                │            │                │
│    │                │口                  │                │            │                │
├──┴────────┴──────────┴────────┴──────┴────────┤
│編號(四)販賣對象：方正中(綽號阿中)                                                              │
├──┬────────┬──────────┬────────┬──────┬────────┤
│販賣│  販賣時間      │販賣地點            │聯絡交易方式    │每次販賣所得│所犯法條、罪名  │
│次數│                │                    │                │(新臺幣)    │                │
├──┼────────┼──────────┼────────┼──────┼────────┤
│01  │96年12月7日上午 │臺東縣臺東市○○路臺│方正中以所有0922│2,000元     │毒品危害防制條例│
│    │                │東市立殯儀館停車場  │807092號、096003│            │第4條第2項販賣第│
│    │                │                    │3780號行動電話撥│            │二級毒品罪      │
├──┼────────┼──────────┤打乙○○所持用09├──────┼────────┤
│02  │96年12月10日上午│同上                │00000000號行動電│2,000元     │同上            │
├──┼────────┼──────────┤話與乙○○聯繫毒├──────┼────────┤
│03  │96年12月20日上午│同上                │品甲基安非他命交│2,000元     │同上            │
├──┼────────┼──────────┤易事宜，由乙○○├──────┼────────┤
│04  │96年12月24日下午│同上                │在左開約定地點交│1,000元     │同上            │
├──┼────────┼──────────┤付毒品甲基安非他├──────┼────────┤
│05  │96年12月26日下午│同上                │命，並向方正中收│2,000元     │同上            │
├──┼────────┼──────────┤取販賣毒品價金，├──────┼────────┤
│06  │96年12月28日晚間│同上                │而完成交易11次。│3,000元     │同上            │
├──┼────────┼──────────┤                ├──────┼────────┤
│07  │96年12月29日晚間│同上                │                │3,000元     │同上            │
├──┼────────┼──────────┤                ├──────┼────────┤
│08  │96年12月31日上午│同上                │                │2,000元     │同上            │
├──┼────────┼──────────┤                ├──────┼────────┤
│09  │97年1月2日晚間  │同上                │                │3,000元     │同上            │
├──┼────────┼──────────┤                ├──────┼────────┤
│10  │97年1月4日晚間  │同上                │                │5,000元     │同上            │
├──┼────────┼──────────┤                ├──────┼────────┤
│11  │97年1月15日下午 │同上                │                │5,000元     │同上            │
├──┴────────┴──────────┴────────┴──────┴────────┤
│編號(五)販賣對象：羅建凱(綽號阿財)、陳瑞琪(綽號仔仔)                                            │
├──┬────────┬──────────┬────────┬──────┬────────┤
│販賣│  販賣時間      │販賣地點            │聯絡交易方式    │每次販賣所得│所犯法條、罪名  │
│次數│                │                    │                │(新臺幣)    │                │
├──┼────────┼──────────┼────────┼──────┼────────┤
│01  │96年8月26日上午 │臺東縣臺東市○○○路│羅建凱以225584號│1,000元     │毒品危害防制條例│
│    │                │美美網咖店前        │公用電話撥打陳博│            │第4條第2項販賣第│
│    │                │                    │松所持用00000000│            │二級毒品罪      │
│    │                │                    │50號行動電話聯繫│            │                │
│    │                │                    │毒品甲基安非他命│            │                │
│    │                │                    │交易事宜，由陳博│            │                │
│    │                │                    │松在左開約定地點│            │                │
│    │                │                    │交付毒品甲基安非│            │                │
│    │                │                    │他命，並向羅建凱│            │                │
│    │                │                    │收取販賣毒品價金│            │                │
│    │                │                    │，而完成交易1次 │            │                │
│    │                │                    │。              │            │                │
├──┼────────┼──────────┼────────┼──────┼────────┤
│02  │96年10月10日上午│陳瑞琪位於臺東縣臺東│陳瑞琪以所有0986│1,000元     │同上            │
│    │                │市○○○路613巷4號住│289772號行動電話│            │                │
│    │                │處後面              │撥打乙○○所持用│            │                │
│    │                │                    │0000000000號行動│            │                │
│    │                │                    │電話聯繫毒品甲基│            │                │
│    │                │                    │安非他命交易事宜│            │                │
├──┼────────┼──────────┤，由乙○○在左開├──────┼────────┤
│03  │97年1月2日上午  │臺東豐年機場跑道旁路│約定地點交付毒品│1,000元     │同上            │
│    │                │邊                  │甲基安非他命，並│            │                │
│    │                │                    │向陳瑞琪收取販賣│            │                │
│    │                │                    │毒品價金，而完成│            │                │
│    │                │                    │交易2次。       │            │                │
├──┴────────┴──────────┴────────┴──────┴────────┤
│編號(六)販賣對象：張原健(原名張甲藝，綽號阿藝)                                                  │
├──┬────────┬──────────┬────────┬──────┬────────┤
│販賣│  販賣時間      │販賣地點            │聯絡交易方式    │每次販賣所得│所犯法條、罪名  │
│次數│                │                    │                │(新臺幣)    │                │
├──┼────────┼──────────┼────────┼──────┼────────┤
│01  │96年8月20日下午 │臺東縣臺東市利嘉溪堤│張原健以其所有09│1,000元     │毒品危害防制條例│
│    │                │防邊豬舍            │00000000號行動電│            │第4條第2項販賣第│
│    │                │                    │話，撥打乙○○所│            │二級毒品罪      │
├──┼────────┼──────────┤持用0000000000號├──────┼────────┤
│02  │96年9月12日下午 │同上                │、095504號行動電│2,000元     │同上            │
├──┼────────┼──────────┤話與乙○○聯繫毒├──────┼────────┤
│03  │96年9月14日下午 │同上                │品甲基安非他命交│2,000元     │同上            │
├──┼────────┼──────────┤易事宜，由乙○○├──────┼────────┤
│04  │96年9月17日晚間 │同上                │在左開約定地點交│1,000元     │同上            │
├──┼────────┼──────────┤付毒品甲基安非他├──────┼────────┤
│05  │96年9月21日下午 │同上                │命，並向羅貫宇收│1,000元     │同上            │
├──┼────────┼──────────┤取販賣毒品價金，├──────┼────────┤
│06  │96年9月23日上午 │同上                │而完成交易14次。│3,500元     │同上            │
├──┼────────┼──────────┤                ├──────┼────────┤
│07  │96年9月25日下午 │同上                │                │1,000元     │同上            │
├──┼────────┼──────────┤                ├──────┼────────┤
│08  │96年9月29日晚間 │同上                │                │1,000元     │同上            │
├──┼────────┼──────────┤                ├──────┼────────┤
│09  │96年10月2日上午 │同上                │                │3,500元     │同上            │
├──┼────────┼──────────┤                ├──────┼────────┤
│10  │96年10月5日下午 │同上                │                │2,000元     │同上            │
├──┼────────┼──────────┤                ├──────┼────────┤
│11  │96年10月13日晚間│同上                │                │500元       │同上            │
├──┼────────┼──────────┤                ├──────┼────────┤
│12  │96年10月19日下午│同上                │                │3,000元     │同上            │
├──┼────────┼──────────┤                ├──────┼────────┤
│13  │96年12月27日晚間│同上                │                │2,000元     │同上            │
├──┼────────┼──────────┤                ├──────┼────────┤
│14  │96年9月28日晚間 │同上                │                │2500元      │同上            │
├──┴────────┴──────────┴────────┴──────┴────────┤
│編號(七)販賣對象：鄭永和(綽號永和)                                                              │
├──┬────────┬──────────┬────────┬──────┬────────┤
│販賣│  販賣時間      │販賣地點            │聯絡交易方式    │每次販賣所得│所犯法條、罪名  │
│次數│                │                    │                │(新臺幣)    │                │
├──┼────────┼──────────┼────────┼──────┼────────┤
│01  │96年9月9日上午  │乙○○位於臺東縣臺東│鄭永和以224279號│1,000元     │毒品危害防制條例│
│    │                │市○○段49地號附近荖│市內電話，撥打陳│            │第4條第2項販賣第│
│    │                │葉園                │博松所持用095303│            │二級毒品罪      │
├──┼────────┼──────────┤5050號、00000000├──────┼────────┤
│02  │96年9月16日上午 │同上                │12號行動電話與陳│1,000元     │同上            │
├──┼────────┼──────────┤博松聯繫毒品甲基├──────┼────────┤
│03  │96年9月19日晚間 │乙○○位於臺東縣臺東│安非他命交易事宜│500元       │同上            │
│    │                │市○○○路204號住處 │，由乙○○在左開│            │                │
│    │                │旁7-11便利商店前    │約定地點交付毒品│            │                │
├──┼────────┼──────────┤甲基安非他命，並├──────┼────────┤
│04  │96年9月20日上午 │臺東縣臺東市○○路與│向鄭永和收取販賣│500元       │同上            │
│    │                │綏遠路口            │毒品價金，而完成│            │                │
├──┼────────┼──────────┤交易10次。      ├──────┼────────┤
│05  │96年9月21日下午 │乙○○位於臺東縣臺東│                │1,000元     │同上            │
│    │                │市○○段49地號附近荖│                │            │                │
│    │                │葉園                │                │            │                │
├──┼────────┼──────────┤                ├──────┼────────┤
│06  │96年9月26日晚間 │乙○○位於臺東縣臺東│                │500元       │同上            │
│    │                │市○○○路204號住處 │                │            │                │
│    │                │後方                │                │            │                │
├──┼────────┼──────────┤                ├──────┼────────┤
│07  │96年10月14日上午│乙○○位於臺東縣臺東│                │1,000元     │同上            │
│    │                │市○○段49地號附近荖│                │            │                │
│    │                │葉園                │                │            │                │
├──┼────────┼──────────┤                ├──────┼────────┤
│08  │96年10月21日上午│臺東縣臺東市某處    │                │500元       │同上            │
│    │                │                    │                │            │                │
├──┼────────┼──────────┤                ├──────┼────────┤
│09  │96年10月26日晚間│乙○○位於臺東縣臺東│                │500元       │同上            │
│    │                │市○○○路204號住處 │                │            │                │
│    │                │後方                │                │            │                │
├──┼────────┼──────────┤                ├──────┼────────┤
│10  │96年10月27日上午│被告位於臺東縣臺東市│                │500元       │同上            │
│    │                │康樂段49地號附近荖葉│                │            │                │
│    │                │園                  │                │            │                │
├──┴────────┴──────────┴────────┴──────┴────────┤
│編號(八)販賣對象：陳皇宇(綽號鳳梨)                                                              │
├──┬────────┬──────────┬────────┬──────┬────────┤
│販賣│  販賣時間      │販賣地點            │聯絡交易方式    │每次販賣所得│所犯法條、罪名  │
│次數│                │                    │                │(新臺幣)    │                │
├──┼────────┼──────────┼────────┼──────┼────────┤
│01  │96年8月22日晚間 │臺東縣卑南鄉南王縣立│陳皇宇以其持用09│400元       │毒品危害防制條例│
│    │                │棒球場旁            │00000000號行動電│            │第4條第2項販賣第│
│    │                │                    │話，撥打乙○○所│            │二級毒品罪      │
├──┼────────┼──────────┤持用0000000000號├──────┼────────┤
│02  │96年12月27日中午│臺東縣臺東市○○路天│、095504號行動電│500元       │同上            │
│    │                │理幼稚園前面        │話與乙○○聯繫毒│            │                │
├──┼────────┼──────────┤品甲基安非他命交├──────┼────────┤
│03  │97年1月4日中午  │臺東縣臺東市○○○路│易事宜，由乙○○│500元       │同上            │
│    │                │鐵路天橋下          │在左開約定地點交│            │                │
├──┼────────┼──────────┤付毒品甲基安非他├──────┼────────┤
│04  │97年1月16日晚間 │臺東縣卑南鄉南王縣立│命，並向陳皇宇收│500元       │同上            │
│    │                │棒球場旁            │取販賣毒品價金，│            │                │
├──┼────────┼──────────┤而完成交易7次。 ├──────┼────────┤
│05  │97年1月20日晚間 │臺東縣臺東市○○路3 │                │1,000元     │同上            │
│    │                │段592號大潤發賣場旁 │                │            │                │
│    │                │邊空地              │                │            │                │
├──┼────────┼──────────┤                ├──────┼────────┤
│06  │97年1月27日上午 │臺東縣卑南鄉南王縣立│                │500元       │同上            │
│    │                │棒球場旁            │                │            │                │
├──┼────────┼──────────┤                ├──────┼────────┤
│07  │97年1月30日晚間 │臺東縣卑南鄉南王縣立│                │500元       │同上            │
│    │                │棒球場旁            │                │            │                │
├──┴────────┴──────────┴────────┴──────┴────────┤
│編號(九)販賣對象：張育銘(綽號阿銘)                                                              │
├──┬────────┬──────────┬────────┬──────┬────────┤
│販賣│  販賣時間      │販賣地點            │聯絡交易方式    │每次販賣所得│所犯法條、罪名  │
│次數│                │                    │                │(新臺幣)    │                │
├──┼────────┼──────────┼────────┼──────┼────────┤
│01  │96年9月27日上午 │臺東縣臺東市○○路與│張育銘以220204、│1,000元     │毒品危害防制條例│
│    │                │民航路口7-11便利商店│221154、220364號│            │第4條第2項販賣第│
│    │                │                    │公用電話撥打陳博│            │二級毒品罪      │
├──┼────────┼──────────┤松所持用00000000├──────┼────────┤
│02  │96年10月4日晚間 │臺東市市區某處      │50號、0000000000│2,000元     │同上            │
├──┼────────┼──────────┤號行動電話與陳博├──────┼────────┤
│03  │96年12月22日上午│臺東縣卑南鄉卑南某產│松聯繫毒品甲基安│1,000元     │同上            │
│    │                │業道路              │非他命交易事宜，│            │                │
├──┼────────┼──────────┤由乙○○在左開約├──────┼────────┤
│04  │97年1月13日下午 │臺東市○○路臺東市火│定地點交付毒品甲│1,000元     │同上            │
│    │                │葬場路口            │基安非他命，並向│            │                │
├──┼────────┼──────────┤張育銘收取販賣毒├──────┼────────┤
│05  │97年1月24日上午 │臺東市市區某處      │品價金，而完成交│2,000元     │同上            │
├──┼────────┼──────────┤易6次。         ├──────┼────────┤
│06  │97年1月24日下午 │臺東市市區某處      │                │2,000元     │同上            │
├──┴────────┴──────────┴────────┴──────┴────────┤
│(十)販賣對象：羅貫宇(綽號阿瘦)                                                                  │
├──┬────────┬──────────┬────────┬──────┬────────┤
│編號│  販賣時間      │販賣地點            │聯絡交易方式    │每次販賣所得│所犯法條、罪名  │
│    │                │                    │                │(新臺幣)    │                │
├──┼────────┼──────────┼────────┼──────┼────────┤
│01  │96年12月20日中午│臺東縣臺東市○○路卑│羅貫宇以其所有09│1,000元     │毒品危害防制條例│
│    │                │南國小側門          │00000000號行動電│            │第4條第2項販賣第│
│    │                │                    │話，撥打乙○○所│            │二級毒品罪      │
├──┼────────┼──────────┤持用0000000000號├──────┼────────┤
│02  │96年12月26日下午│臺東縣臺東市○○○路│行動電話與乙○○│1,000元     │同上            │
│    │                │美美網咖店前        │聯繫毒品甲基安非│            │                │
├──┼────────┼──────────┤他命交易事宜，由├──────┼────────┤
│03  │97年1月27日下午 │同上                │乙○○在左開約定│1,000元     │同上            │
│    │                │                    │地點交付毒品甲基│            │                │
│    │                │                    │安非他命，並向羅│            │                │
│    │                │                    │貫宇收取販賣毒品│            │                │
│    │                │                    │價金，而完成交易│            │                │
│    │                │                    │3次。           │            │                │
├──┴────────┴──────────┴────────┴──────┴────────┤
│編號(十一)販賣對象：李泳宜                                                                        │
├──┬────────┬──────────┬────────┬──────┬────────┤
│販賣│  販賣時間      │販賣地點            │聯絡交易方式    │每次販賣所得│所犯法條、罪名  │
│次數│                │                    │                │(新臺幣)    │                │
├──┼────────┼──────────┼────────┼──────┼────────┤
│01  │96年12月20日中午│李泳宜位於臺東市更生│李泳宜以其持用09│3,000元(李泳│毒品危害防制條例│
│    │                │北路293巷39號住處附 │00000000號行動電│宜與羅貫宇各│第4條第2項販賣第│
│    │                │近巷子              │話、223295室內電│出1,500元合 │二級毒品罪      │
│    │                │                    │話，撥打乙○○所│資向乙○○購│                │
│    │                │                    │持用0000000000號│買)         │                │
├──┼────────┼──────────┤行動電話與乙○○├──────┼────────┤
│02  │97年1月26日下午 │臺東縣臺東市○○○路│聯繫毒品甲基安非│1,000元     │同上            │
│    │                │南王美美網咖店前    │他命交易事宜，由│            │                │
├──┼────────┼──────────┤乙○○在左開約定├──────┼────────┤
│03  │97年2月6日上午  │李泳宜位於臺東市更生│地點交付毒品甲基│4,500元     │同上            │
│    │                │北路293巷39號住處附 │安非他命，並向李│            │                │
│    │                │近巷子              │泳宜收取販賣毒品│            │                │
│    │                │                    │價金，而完成交易│            │                │
│    │                │                    │3次。           │            │                │
├──┴────────┴──────────┴────────┴──────┴────────┤
│編號(十二)販賣對象：陳志宏(綽號阿宏)                                                              │
├──┬────────┬──────────┬────────┬──────┬────────┤
│販賣│  販賣時間      │販賣地點            │聯絡交易方式    │每次販賣所得│所犯法條、罪名  │
│次數│                │                    │                │(新臺幣)    │                │
├──┼────────┼──────────┼────────┼──────┼────────┤
│01  │96年12月23日上午│臺東縣臺東市○○○路│陳志宏以其持用09│1,000元     │毒品危害防制條例│
│    │                │美美網咖店前        │00000000號行動電│            │第4條第2項販賣第│
│    │                │                    │話撥打乙○○所持│            │二級毒品罪      │
├──┼────────┼──────────┤用0000000000號、├──────┼────────┤
│02  │96年12月28日晚間│同上                │0000000000號行動│1,000元     │同上            │
├──┼────────┼──────────┤電話與乙○○聯繫├──────┼────────┤
│03  │97年1月1日下午  │同上                │毒品甲基安非他命│1,000元     │同上            │
├──┼────────┼──────────┤交易事宜，由陳博├──────┼────────┤
│04  │97年1月2日晚間  │同上                │松在左開約定地點│1,000元     │同上            │
├──┼────────┼──────────┤交付毒品甲基安非├──────┼────────┤
│05  │97年1月16日晚間 │同上                │他命，並向陳志宏│1,000元     │同上            │
│    │                │                    │收取販賣毒品價金│            │                │
│    │                │                    │，而完成交易5次 │            │                │
│    │                │                    │。              │            │                │
├──┴────────┴──────────┴────────┴──────┴────────┤
│編號(一)至(十二)販賣毒品所得合計為新臺幣120,300元。                                                 │
└───────────────────────────────────────────────┘
 附表二：被告乙○○販賣第二級毒品甲基安非他命罪之從刑
┌──┬─────────────────────┬────────────────┐
│編號│物品名稱及數量                            │從刑之諭知                      │
├──┼─────────────────────┼────────────────┤
│(一)  │扣案之電子秤1臺、空夾鏈袋2包、空夾鏈袋2個 │均沒收之。                      │
│    │、行動電話機具1支 (序號000000000000000號，│                                │
│    │不含SIM卡)。                              │                                │
├──┼─────────────────────┼────────────────┤
│(二)  │未扣案門號0000000000號SIM卡1張。          │沒收之，如不能沒收時，追徵其價額│
│    │                                          │。                              │
├──┼─────────────────────┼────────────────┤
│(三)  │未扣案如附表一所示各次販賣第二級毒品之所得│分別沒收，如全部或一部不能沒收時│
│    │。                                        │，以其財產抵償之。              │
└──┴─────────────────────┴────────────────┘


司法院資訊處製作；財團法人民間司法改革基金會備份。
